zh-TW: 笛音: 無哨聲; 有哨聲; 其他
da: Fløjten: Ikke-piftende; Piftende; Andet
sv: Vissling: Icke-visslande; Vissling; Annat
fi: Viheltäminen: Ei viheltävä; Viheltävä; Muu
ko: 휘슬 기능 여부: 무소음형; 휘슬형; 기타
it: Fischio: Non fischiare; Fischietto; Altro
th: เสียงหวีด: ไม่เกิดเสียงหวีด; เกิดเสียงหวีด; อื่นๆ
nb: Plystring: Ikke-plystrende; Plystrende; Annet
es: Silbido: Sin silbidos; Silbido; Otros
hu: Sípolás: Nem sípol; Sípol; Egyéb
hr-HR: Zviždanje: Ne proizvodi zviždeći zvuk; Proizvodi zviždeći zvuk; Ostalo
ru: Свисток: Не свистящий; Свистящий; Другое
ja: ケトルの音: ホイッスルなし; ホイッスルあり; その他
nl: Fluiten: Niet-fluitend; Fluitend; Overig
pl: Gwizdek: Bezgwizdowe; Gwizdowe; Inne
pt-PT: Apito: Sem assobio; Assobio; Outro
zh-CN: 哨声: 无哨声; 有哨声; 其他
tr: Islık özelliği: Islık çalmayan; Islık çalan; Diğer
en: Whistling: Non-whistling; Whistling; Other
bg-BG: Свистене: Без свирене; Свирене; Друго
de: Pfeifen: Nicht pfeifend; Pfeifend; Sonstiges
cs: Pískání: Nepíská; Píská; Jiné
sk-SK: Pískanie: Bez pískania; Pískanie; Iné
el: Σφύριγμα: Χωρίς σφύριγμα; Σφυριγμός; Άλλο
sl-SI: Žvižganje: Ne žvižga; Žvižganje; Druga
vi: Tiếng còi: Không gây tiếng rít; Có tiếng rít; Khác
fr: Fonction sifflet: Non sifflant; Sifflant; Autre
lt-LT: Švilpimo funkcija: Nešvilpia; Švilpia; Kita
pt-BR: Assobio: Sem assobio; Com assobio; Outro
ro-RO: Fluieratul: Fără fluierat; Cu fluierat; Altele